臺灣屏東地方法院刑事判決　　　　　　　 94年度訴字第460號
公　訴　人　臺灣屏東地方法院檢察署檢察官
被　　　告　乙○○
　　　　　　丁○○
上列被告等因偽造文書等案件，經檢察官提起公訴（92年度偵字
第3666號），被告等於本院準備程序中就被訴事實均為有罪之陳
述，經本院合議庭裁定由受命法官獨任依簡式審判程序審理，判
決如下：
    主  文
乙○○連續轉讓第一級毒品，累犯，處有期徒刑壹年陸月；又連
續轉讓第二級毒品，累犯，處有期徒刑拾月；又共同連續行使偽
造私文書，足以生損害於他人，累犯，處有期徒刑壹年貳月，扣
案之偽造「己○○」印章壹枚、富邦銀行鳳山分行活期儲蓄存款
帳戶存摺壹本（暨提款卡壹張）、富邦銀行屏東分行活期儲蓄存
款帳戶存摺壹本、變造之國民身分證上丁○○、鄭華隆、許志田
之照片各壹張、如附表三所示偽造之署押、印文，均沒收。應執
行有期徒刑年肆月，扣案之偽造「己○○」印章壹枚、富邦銀
行鳳山分行活期儲蓄存款帳戶存摺壹本（暨提款卡壹張）、富邦
銀行屏東分行活期儲蓄存款帳戶存摺壹本、變造之國民身分證上
丁○○、鄭華隆、許志田之照片各1 張、如附表三所示偽造之署
押、印文，均沒收。
丁○○共同連續行使偽造私文書，累犯，足以生損害於他人，處
有期徒刑拾月，扣案之偽造「己○○」印章壹枚、富邦銀行鳳山
分行活期儲蓄存款帳戶存摺壹本（暨提款卡壹張）、富邦銀行屏
東分行活期儲蓄存款帳戶存摺壹本、變造之國民身分證上丁○○
之照片壹張、如附表三所示偽造之署押、印文，均沒收
    事  實
一、乙○○曾於民國89年間因妨害公務案件，經本院89年度易字
    第216 號判處有期徒刑4 月確定，甫於89年11月24日易科罰
    金執行完畢；丁○○則於88年間因竊盜案件，經本院88年度
    潮簡字第123 號判處有期徒刑4 月、緩刑2 年（緩刑嗣經撤
    銷），又於89年間因違反毒品危害防制條例案件，先後經本
    院89年度屏簡字第348 號判處有期徒刑3 月確定、本院89年
    度訴字第304 號判處有期徒刑7 月確定，上開3 案經接續執
    行，嗣於90年11月27日假釋出監，甫於91年1 月15日保護管
    束期滿，假釋未經撤銷，以已執行論。
二、乙○○明知海洛因、甲基安非他命分別係毒品危害防制條例
    所列之第一級、第二級毒品，不得任意轉讓他人施用，竟分
    別基於轉讓第一級毒品海洛因、第二級毒品甲基安非他命之
    概括犯意，自91年底起至92年7 月16日（即乙○○為警查獲
    日）前某日止，先後在其位於屏東縣長治鄉香揚巷（詳細住
    址不詳）、屏東市○○路（詳細住址不詳）、萬丹鄉○○路
    萬丹國小附近（詳細住址不詳）、屏東市○○○路東山河社
    區（詳細住址不詳）及屏東市○○路111 號居所等5 處居所
    ，連續將第一級毒品海洛因無償轉讓予林錦連、丁○○等2
    人，另將第二級毒品甲基安非他命無償轉讓予林錦連、李奕
    勳、鄭華隆、許志田、丁○○等5 人（轉讓毒品之時間、地
    點、次數等詳見附表一所示）。
三、又乙○○明知綽號「阿川」之成年男子（姓名、年籍均不詳
    ）所持有如附表二所示之物，分別為己○○、丙○○、庚○○及甲○○、戊○○夫妻等人遺失或被竊之贓物，竟於92年
    6 月間某日（起訴書誤載為92年年初某日，業經檢察官當庭
    更正起訴事實），在屏東縣長治鄉某不詳地點，自綽號「阿
    川」之成年男子處收受該批贓物而持有之。復於92年6 月間
    ，在其位於屏東市○○路111 號居所，因受託於林子良代為
    申請現金卡而持有林子良所交付之國民身分證1 張，惟林子
    良嗣後表示不願繼續委託辦理，詎乙○○竟意圖為自己不法
    之所有，以變易持有為所有之意思，將所持有之林子良國民
    身分證侵占入己。
四、乙○○取得上開己○○、丙○○所遺失之國民身分證及侵占
    林子良之國民身分證後，復於92年6 月間，在其位於屏東市
    ○○路111 號居所，與丁○○、鄭華隆、許志田共同基於變
    造國民身分證特種文書之犯意聯絡（鄭華隆、許志田2 人由
    檢察官另行起訴），乙○○並基於概括犯意，由丁○○、鄭
    華隆、許志田提供渠等之個人照片予乙○○後，由乙○○將
    上開國民身分證上己○○之照片換貼為丁○○照片、丙○○
    之照片換貼為鄭華隆照片、林子良照片換貼為許志田照片而
    連續變造國民身分證，足以生損害於己○○、丙○○、林子
    良及戶政機關對國民身分證管理之正確性。
五、丁○○亦明知乙○○所交付之己○○國民身分證係屬來路不
    明之贓物，竟基於收受贓物之犯意而加以收受；復與乙○○
    共同基於行使偽造私文書、意圖為自己不法所有之概括犯意
    聯絡，先由乙○○至屏東市某不詳刻印店委託不知情之刻印
    工人偽刻「己○○」之印章1 枚後，再由丁○○持偽刻之「
    己○○」印章、及上開變造之己○○國民身分證，先後為下
    列冒名申請帳戶及申辦現金卡之行為：
  1.92年6 月20日，丁○○持上開偽刻之己○○印章、變造之己○○國民身分證，前往設於屏東市○○路119 號之大眾商業
    銀行屏東分行（下稱大眾銀行），在大眾Much現金卡申請書
    上偽造己○○之署押（簽名）、印文各1 枚，表示係己○○
    本人申請現金卡而行使偽造私文書，使不知情之承辦人員陷
    於錯誤而核發現金卡1 張，足生損害於己○○及大眾銀行屏
    東分行對於現金卡核發管理之正確性。丁○○取得上開現金
    卡後，復於同年6 月23日，在設於上開大眾銀行外之自動提
    款機，以插入該冒名申辦之現金卡操作按鍵領取現金之不正
    方法，由該自動付款設備詐得現金2 萬元。
  2.92年6 月24日，丁○○持上開偽刻之己○○印章、變造之己○○國民身分證，前往設於屏東市○○路459 號之富邦商業
    銀行股份有限公司（下稱富邦銀行）屏東分行，在活期儲蓄
    存款帳戶申請書（含印鑑卡）上偽造己○○之署押（簽名）
    1 枚、印文2 枚，表示係己○○本人申請存款帳戶而行使偽
    造私文書，使不知情之承辦人員陷於錯誤而核發存摺1 本、
    提款卡1 張（帳號：00000000000000），足生損害於己○○
    及富邦銀行屏東分行對於存款帳戶管理之正確性。
  3.92年6 月26日，丁○○持上開偽刻之己○○印章、變造之己○○國民身分證，前往設於高雄縣鳳山市○○路223 號之富
    邦銀行鳳山分行，在活期儲蓄存款帳戶申請書（含印鑑卡）
    上偽造己○○之署押（簽名）1 枚、印文2 枚，表示係己○○本人申請存款帳戶而行使偽造私文書，使不知情之承辦人
    員陷於錯誤而核發存摺1 本、提款卡1張（帳號：000000000
    00000）， 足生損害於己○○及富邦銀行鳳山分行對於存款
    帳戶管理之正確性。
六、嗣於92年7 月16日晚上8 時30分許，為警在乙○○位於屏東
    市○○路111 號居所查獲乙○○、丁○○及林錦連，並當場
    扣得乙○○所轉讓供林錦連、丁○○施用之第一級毒品海洛
    因各1 包（各為淨重0.2 公克、淨重0.39公克，惟此部分毒
    品業經檢察官於林錦連、丁○○所犯違反毒品危害防制條例
    案件判決確定後，依法沒收銷燬執行完畢）、變造之國民身
    分證3 張、偽刻之己○○印章1 枚及冒名申請之富邦銀行鳳
    山分行活期儲蓄存款帳戶存摺1 本（暨提款卡1 張）、富邦
    銀行屏東分行活期儲蓄存款帳戶存摺1 本。
七、案經屏東縣警察局屏東分局報告臺灣屏東地方法院檢察署檢
    察官偵查起訴。
    理  由
一、本件被告乙○○、丁○○所犯係死刑、無期徒刑、最輕本刑
    為三年以上有期徒刑以外之罪，其於本院準備程序中就被訴
    事實為有罪之陳述，經本院合議庭裁定由受命法官獨任依簡
    式審判程序，先予敘明。
二、上揭事實，訊據被告乙○○、丁○○於本院審理中坦承不諱
    ，且有下列證據可資證明：
  (一)被告乙○○轉讓毒品部分，業據證人林錦連、李奕勳、鄭華
    隆、丁○○於偵查中證稱在卷（見偵(一)卷第117、134頁、偵
    (二)卷第99、120 、180 、210 頁），並有林錦連、丁○○被
    查獲所持有被告轉讓供渠等施用之第一級毒品海洛因各1 包
    （各為淨重0.2 公克、淨重0.39公克）扣案可佐（參見偵(二)
    卷第172 至175 頁所附林錦連、丁○○施用毒品案件經論罪
    科刑之臺灣高雄地方法院92訴字第2501號、本院92訴字第62
    2 號判決）。雖關於轉讓毒品之時間、地點，上開證人所證
    稱情節與被告乙○○供述情節未能全然吻合，惟參酌被告轉
    讓毒品與他人之期間長達半年以上，轉讓之地點隨著被告遷
    移居所迭有更易，且轉讓之對象不止1 人，另斟酌沾染毒癮
    者之記憶狀況通常亦較常人為差，自難期待被告與受轉讓者
    間，對此部分之細節得以鉅細靡遺為一致陳述，故應以被告
    之自白為有利其之認定（檢察官亦同此見解，於本院準備程
    序中當庭依被告自白更正起訴事實，見本院卷第101 頁）。
  (二)被告2 人收受贓物、變造國民身分證及行使偽造私文書、詐
    欺取財等事實，亦經證人即被害人己○○、丙○○（暨其母
    周陳桂香）、庚○○、甲○○就物品遺失或被竊情節指證綦
    詳（見偵(一)卷第68至69、83頁、偵(二)卷第17至19、38至40、
    47 至51 、216 頁），並有富邦銀行屏東分行、鳳山分行活
    期儲蓄存款帳戶申請書（暨印鑑卡）、大眾銀行Much現金卡
    申請書各1 份在卷可稽（見偵(二)卷第226 、228 頁、本院卷
    第108 頁），復有變造之己○○、丙○○、林子良國民身分
    證3 張、偽刻之「己○○」印章1 枚及冒名申辦之己○○富
    邦銀行鳳山分行活期儲蓄存款存摺1 本（暨提款卡1 張）、
    富邦銀行屏東分行活期儲蓄存款存摺1 本扣案可佐。
  (三)綜上調查結果，足徵被告2人之自白應與事實相符，而堪採
    信，渠等犯行均堪認定，應依法論科。
三、論罪科刑：
  (一)上開事實二部分：
    查毒品海洛因、甲基安非他命分別係屬毒品危害防制條例所
    列管之第一級、第二級毒品，不得任意轉讓他人，是核被告
    乙○○事實二部分所為，係犯毒品危害防制條例第8 條第1
    項、第2 項之轉讓第一級、第二級毒品罪。被告持有毒品海
    洛因、甲基安非他命後進而無償轉讓，其持有之低度行為應
    為轉讓之高度行為所吸收，不另論罪。
  (二)上開事實三及事實五被告丁○○收受己○○國民身分證部分
    ：
    查被告乙○○明知綽號「阿川」之不詳成年男子所交付如附
    表二所示己○○等人之國民身分證等物，均屬來路不明之贓
    物，竟仍加以收受；被告丁○○亦明知被告乙○○所交付共
    同持有之己○○國民身分證係屬贓物，仍加以收受，核其2
    人此部分所為，均係犯刑法第349 條第1 項之收受贓物罪。
    又被告乙○○明知林子良所交付其持有之國民身分證係供代
    辦現金卡之用，竟侵吞入己，核其所為，係犯刑法第335 條
    第1 項之普通侵占罪。
  (三)上開事實四部分：
    按刑法第212 條「其他相類之證書、介紹書」，指與護照、
    執照等證件之性質相類似，而用以證明個人之品行、能力、
    資格等事項之書類文件，國民身分證即屬於品行能力服務相
    類證書之一種，查被告乙○○持鄭華隆、許志田所提供之照
    片，將上開收受贓物、侵占所得之丙○○及林子良國民身分
    證換貼照片之方式加以變造，故核被告乙○○所為，係犯刑
    法第212條之變造特種文書罪（惟就被告2人共同變造己○○
    國民身分證部分，因嗣又持之行使，故該部分偽造之低度行
    為應為行使之高度行為所吸收，不另論罪）。被告乙○○與
    鄭華隆、許志田就此部分犯行間，有犯意聯絡及行為分擔，
    為共同正犯。
  (四)上開事實五部分：
    按現金卡、存摺、提款卡等金融工具，本身亦具有一定財產
    價值，不失為詐欺取財罪之客體，查被告乙○○指示被告丁○○持變造之己○○國民身分證及偽造「己○○」之印章，
    分別持向大眾銀行申請現金卡、向富邦銀行屏東分行、鳳山
    分行申辦存款帳戶，而行使各該申請文件之私文書，使不知
    情之承辦人員均限於錯誤，因而核發現金卡及存摺、提款卡
    ，復由被告丁○○持詐得之現金卡，以不正方法由自動付款
    設備領得現金2 萬元，核被告2 人此部分所為，係犯刑法第
    216 條、第212 條之行使變造特種文書罪、第216 條、第
    210 條之行使偽造私文書罪、刑法第339 條第1 項之詐欺取
    財罪及刑法第339 條之2 第1 項之以不正法方法由自動付款
    設備詐取財物罪（起訴書已論及此部分事實，惟漏引此項罪
    名，業經檢察官當庭補充之，見本院卷第166 頁）。被告2
    人所犯偽造己○○印章（此部分係利用不知情之刻印人員為
    之，為間接正犯）、及在各該申請文件上偽造署押、印文之
    行為，均為偽造私文書之階段行為，偽造私文書、變造特種
    文書之低度行為，復為行使之高度行為所吸收，均不另論罪
    。被告2 人就此部分犯行間，亦有犯意聯絡及行為分擔，均
    為共同正犯。
  (五)被告乙○○先後多次轉讓第一級、第二級毒品及被告2人先
    後多次變造特種文書及行使變造特種文書、行使偽造私文書
    、詐欺取財等犯行，均時間緊接、方法相同，觸犯構成要件
    相同之罪，顯係基於概括犯意反覆為之，各應依連續犯規定
    論以一罪，並分別加重其刑。被告乙○○所犯上開收受贓物
    罪、普通侵占罪、變造特種文書罪（丙○○、林子良國民身
    分證部分，尚未行使）、行使變造特種文書罪（己○○國民
    身分證部分）及行使偽造私文書、詐欺取財罪、以不正方法
    由自動付款設備取得財物罪；被告丁○○所犯上開收受贓物
    、行使變造特種文書罪及行使偽造私文書、詐欺取財罪、以
    不正方法由自動付款設備取得財物罪間，分別有方法、結果
    之牽連關係，均應從一重論以行使偽造私文書罪處斷。被告
    乙○○所犯普通侵占罪部分，雖未經起訴，然與起訴之變造
    特種文書罪部分具有牽連犯之裁判上一罪關係，為起訴效力
    所及，且經檢察官於本院審理中當庭擴張此部分起訴事實（
    見本院卷第102 頁）本院自應併予審理。被告乙○○曾於89
    年間因妨害公務案件，經本院89年度易字第216 號判處有期
    徒刑4 月確定，甫於89年11月24日易科罰金執行完畢；丁○○則於88年間因竊盜案件，經本院88年度潮簡字第123 號判
    處有期徒刑4 月、緩刑2 年（緩刑嗣經撤銷），又於89年間
    因違反毒品危害防制條例案件，先後經本院89年度屏簡字第
    348 號判處有期徒刑3 月確定、本院89年度訴字第304 號判
    處有期徒刑7 月確定，上開3 案經接續執行，嗣於90年11月
    27日假釋出監，甫於91年1 月15日保護管束期滿，假釋未經
    撤銷，以已執行論，其2 人於有期徒刑執行完畢5 年內再犯
    本件有期徒刑以上之罪，係屬累犯，各應依刑法第47條規定
    ，加重其刑，並均遞予加重之。又被告乙○○所轉讓之毒品
    ，尚無證據證明未達行政院於93年1 月7 日所發布「轉讓毒
    品加重其刑之數量標準」所定之重量，自無毒品危害防制條
    例第8 條第6 項規定加重其刑之適用，附此敘明。被告乙○○所犯轉讓第一級毒品、轉讓第二級毒品及行使偽造私文書
    等三罪間，犯意各別，行為互殊，應予分論併罰。
  (六)爰審酌被告乙○○前有麻藥、竊盜、妨害公務、毒品等多項
    前科、被告丁○○則有毒品、竊盜等多項前科（參見卷附臺
    灣屏東地方法院檢察署刑案資料查註紀錄表、臺灣高等法院
    被告前案紀錄表），其2 人均素行不佳，仍不知戒慎自持，
    被告乙○○無視政府嚴厲掃蕩查緝毒品之決心，仍多次轉讓
    毒品予他人施用，足導致施用者因施用毒品致精神障礙與性
    格異常，誘發暴力攻擊及反社會行為，甚且造成生命健康受
    損之危險以及成癮性，危害社會安全；被告2 人均正值青壯
    之年，不思循正當途徑獲取財物，復任意收受贓物，變造國
    民身分證，復多次冒名申辦存款帳戶、現金卡等，影響金融
    交易安全，惟實際詐得之不法所得非鉅及犯後坦承犯行等一
    切情狀，分別量處如主文所示之刑，並就被告乙○○部分定
    其應執行之刑。
  (七)扣案之偽造「己○○」印章1 枚及附表所示偽造之署押、印
    文，均應依刑法第219 條規定，併予宣告沒收。而扣案冒名
    申請之富邦銀行鳳山分行活期儲蓄存款帳戶存摺1 本（暨提
    款卡1 張）、富邦銀行屏東分行活期儲蓄存款帳戶存摺1 本
    ，亦均為被告2 人所有且屬共同犯罪所得之物，爰依刑法第
    38 條 第1 項第3 款規定，併予宣告沒收。至上開富邦銀行
    屏東分行活期儲蓄存款帳戶提款卡及大眾銀行現金卡，均未
    扣案，且經被告2 人供稱：均已不知去向等語在卷（見本院
    卷第165 頁），自無證據證明現仍存在，爰不另為沒收之諭
    知。又扣案之國民身分證3 張，除其中供變造所用之照片，
    各為被告丁○○及共犯鄭華隆、許志田所有，且供被告乙○○共同犯罪所用之物（丁○○照片則為被告2 人共同犯罪所
    用），應依刑法第38條第1 項第2 款規定宣告沒收（被告乙○○部分應就上開照片3 張全部沒收、被告丁○○僅就其個
    人照片1 張宣告沒收）外，其餘部分尚難認已屬被告2 人所
    有，仍應發還被害人己○○、丙○○、林子良。再扣案由被
    告乙○○轉讓供林錦連、丁○○施用之第一級毒品海洛因各
    1 包（各為淨重0.2 公克、淨重0.39公克），雖均屬查獲之
    毒品，然上開毒品業經檢察官於林錦連、丁○○2 人所犯違
    反毒品危害防制條例案件判決確定後，依法沒收銷燬執行完
    畢，亦有臺灣屏東地方法院檢察署檢察官扣押物處分命令、
    臺灣高雄地方法院檢察署檢察官扣押（沒收）物品處分命令
    附卷足佐（見本院卷第50、51、72頁），既已滅失，爰不再
    為沒收銷燬之諭知，附此敘明。
據上論斷，應依刑事訴訟法第273 條之1 第1 項、第299 條第1
項前段，毒品危害防制條例第8 條第1 項、第2 項，刑法第11條
前段、第28條、第56條、第216 條、第210 條、第212 條、第
219 條、第339 條第1 項、第339 條之2 第1 項、第47條、第55
條、第51條第5 款、第38條第1 項第3 款，罰金罰鍰提高標準條
例第1 條前段，判決如主文。
本案經檢察官劉俊儀到庭執行職務。
中    華     民      國    94   年    8    月    31   日
                        刑事第四庭  法  官  劉敏芳
以上正本證明與原本無異。
如不服本判決應於收受本判決送達後十日內向本院提出上訴書狀
，其未敘述上訴理由者，並得於提起上訴後十日內向本院補提理
由書狀（均須按他造當事人之人數附繕本）「切勿逕送上級法院
」
中　　華　　民　　國　　94　　年　　9 　　月　　2 　　日
                                    書記官  許倬維
附錄本案論罪法條：
毒品危害防制條例第8條第1項、第2項：
轉讓第一級毒品者，處1年以上7年以下有期徒刑，得併科新臺幣
1百萬元以下罰金。
轉讓第二級毒品者，處6月以上5年以下有期徒刑，得併科新臺幣
70 萬元以下罰金。
刑法第216條
行使第210條至第215條之文書者，依偽造、變造文書或登載不實
事項或使登載不實事項之規定處斷。
刑法第212條
偽造、變造護照、旅券、免許證、特許證及關於品行、能力服務
或其他相類之證書、介紹書，足以生損害於公眾或他人者，處1
年以下有期徒刑、拘役或300元以下罰金。
刑法第339條第1項
意圖為自己或第三人不法之所有，以詐術使人將本人或第三人之
物交付者，處5年以下有期徒刑、拘役或科或併科1千元以下罰金
。
刑法第339條之2第1項
意圖為自己或第三人不法之所有，以不正方法由自動付款設備取
得他人之物者，處3年以下有期徒刑、拘役或1萬元以下罰金。
附表一：
【被告之居所代號，依被告住居之時間先後順序】
甲地：屏東縣長治鄉香揚巷（詳細住址不詳）
乙地：屏東市○○路（詳細住址不詳）
丙地：萬丹鄉○○路萬丹國小附近（詳細住址不詳）
丁地：屏東市○○○路東山河社區（詳細住址不詳）
戊地：屏東市○○路111號
┌──┬────┬──────┬────┬────────────┬────┬────┐
│編號│受轉讓人│轉讓毒品種類│轉讓時間│ 轉讓地點（即被告居所） │轉讓次數│每次數量│
├──┼────┼──────┼────┼────────────┼────┼────┤
│  │林錦連  │海洛因      │92年5 月│戊                      │2次     │少量（確│
│    │        │            │底起至7 │                        │        │切數量不│
│    │        │            │月16日前│                        │        │詳）    │
│    │        │            │某日    │                        │        │        │
│    │        ├──────┼────┼────────────┼────┼────┤
│    │        │甲基安非他命│91年底至│甲、乙、丙、丁、戊等5處 │每個月2 │約0.1 公│
│    │        │            │92年7月1│                        │次      │克      │
│    │        │            │6 日前某│                        │        │        │
│    │        │            │日      │                        │        │        │
├──┼────┼──────┼────┼────────────┼────┼────┤
│  │李奕勳  │海洛因      │92年初起│丙、丁、戊等3處         │5次     │少量（確│
│    │        │            │至同年3 │                        │        │切數量不│
│    │        │            │月20日入│                        │        │詳）    │
│    │        │            │所勒戒前│                        │        │        │
│    │        │            │止、及92│                        │        │        │
│    │        │            │年5 月起│                        │        │        │
│    │        │            │至7 月16│                        │        │        │
│    │        │            │日前某日│                        │        │        │
├──┼────┼──────┼────┼────────────┼────┼────┤
│  │鄭華隆  │甲基安非他命│92年4 月│戊                      │4次     │少量（確│
│    │        │            │至同年7 │                        │        │切數量不│
│    │        │            │月16日前│                        │        │詳）    │
│    │        │            │某日    │                        │        │        │
├──┼────┼──────┼────┼────────────┼────┼────┤
│  │許志田  │甲基安非他命│92年5 月│戊                      │2次     │少量（確│
│    │        │            │間至同年│                        │        │切數量不│
│    │        │            │7 月16日│                        │        │詳）    │
│    │        │            │前某日  │                        │        │        │
├──┼────┼──────┼────┼────────────┼────┼────┤
│  │丁○○  │海洛因      │92年5 月│戊                      │3次     │同上    │
│    │        │            │間至同年│                        │        │        │
│    │        │            │7 月16日│                        │        │        │
│    │        │            │前某日  │                        │        │        │
│    │        ├──────┼────┼────────────┼────┼────┤
│    │        │甲基安非他命│92年5 月│戊                      │2次     │同上    │
│    │        │            │間至同年│                        │        │        │
│    │        │            │7 月16日│                        │        │        │
│    │        │            │前某日  │                        │        │        │
└──┴────┴──────┴────┴────────────┴────┴────┘
附表二：
┌───┬────┬───────────┬─────────────┐
│編號  │被害人  │遺失（遭竊）時間、地點│被告所收受之贓物項目      │
├───┼────┼───────────┼─────────────┤
│    │己○○  │92年5 月底，在屏東縣東│國民身分證1張             │
│      │        │港鎮南平海邊戲水時遺失│                          │
├───┼────┼───────────┼─────────────┤
│    │丙○○  │92年6月18日上午9時許，│國民身分證1張             │
│      │        │在屏東縣新園鄉烏龍地區│                          │
│      │        │之國泰保險公司前遭竊  │                          │
│      │        │                      │                          │
├───┼────┼───────────┼─────────────┤
│    │庚○○  │91年4 月中旬，在屏東市│國民身分證1張             │
│      │        │其車途中遺失          │                          │
│      │        │                      │                          │
├───┼────┼───────────┼─────────────┤
│    │甲○○  │92年1 月13日上午10時許│甲○○之國民身分證1 張、存│
│      │戊○○  │，在屏東市屏東基督教醫│摺5 本（所屬金融機構各為竹│
│      │（夫妻）│院病房內遭竊          │田鄉農會、台東區中小企業銀│
│      │        │                      │行屏東分行、華南銀行內埔分│
│      │        │                      │行、竹田郵局含金融卡1 張）│
│      │        │                      │戊○○存摺1 本（內埔龍泉郵│
│      │        │                      │局）及嬰兒出生證明3份     │
└───┴────┴───────────┴─────────────┘
附表三：
┌──┬────────┬──────────┐
│編號│偽造之私文書    │偽造之己○○署押、印│
│    │                │文                  │
├──┼────────┼──────────┤
│  │大眾銀行Much現金│署押（簽名）1枚     │
│    │卡申請書        │印文1枚             │
│    │                │（見本院卷第108頁） │
├──┼────────┼──────────┤
│    │富邦銀行屏東分行│署押（簽名）1枚     │
│  │活期儲蓄存款帳戶│印文2枚             │
│    │申請書（暨印鑑卡│（見偵(二)卷第226頁） │
│    │）              │                    │
├──┼────────┼──────────┤
│  │富邦銀行鳳山分行│署押（簽名）1枚     │
│    │活期儲蓄存款帳戶│印文2枚             │
│    │申請書（暨印鑑卡│（見偵(二)卷第228頁） │
│    │）              │                    │
└──┴────────┴──────────┘
